【裁判字號】    97,上訴,12
【裁判日期】    970123
【裁判案由】    毒品危害防制條例
【裁判全文】
臺灣高等法院臺南分院刑事判決    97年度上訴字第12號
上  訴  人
即  被  告  甲○○
上列上訴人即被告因毒品危害防制條例案件，不服臺灣臺南地方
法院96年度訴字第1365號中華民國96年11月13日第一審判決（起
訴案號：臺灣臺南地方法院檢察署96年度毒偵字第2859號），提
起上訴，本院判決如下：
    主      文
上訴駁回。
    事      實
一、甲○○前因施用第二級毒品案件，經臺灣臺南地方法院以九
    十一年度毒聲字第五一號裁定送觀察、勒戒後，認無繼續施
    用毒品之傾向，由臺灣臺南地方法院檢察署檢察官於民國 (
    下同)九十一年五月二十七日，以九十一年度毒偵字第六三
    ○號為不起訴處分確定；復因施用第一、二級毒品案件，由
    臺灣臺南地方法院檢察署檢察官提起公訴，嗣於九十四年七
    月十八日，經臺灣臺南地方法院以九十四年度訴字第七三六
    號判處有期徒刑一年二月確定；嗣又因施用第一、二級毒品
    ，經臺灣臺南地方法院檢察署檢察官提起公訴，由臺灣臺南
    地方法院於九十四年十二月二十三日以九十四年度訴字第一
    二七五號判處有期徒刑八月確定；上開二案再經臺灣臺南地
    方法院定應執行刑為有期徒刑一年十月，而於九十六年六月
    一日因假釋付保護管束期滿而執行完畢。
二、甲○○猶不思悛悔，於觀察、勒戒執行完畢釋放後五年內，
    復基於施用第一級毒品海洛因之犯意，於九十六年八月二十
    七日上午九時許，在其位於臺南市東區○○○○○路九一三
    巷十一號住處，以針筒注射之方式，施用第一級毒品海洛因
    一次，嗣經警於九十六年八月二十七日二十二時三十分許，
    在上址查獲，並經警採尿送驗，結果呈可待因、嗎啡陽性反
    應，始查知上情。
三、案經臺南縣警察局歸仁分局報告臺灣臺南地方法院檢察署檢
    察官偵查起訴。
    理      由
一、本件係經被告甲○○於本院審理時當庭表示認罪，而以簡式
    審判程式加以審理，有本院九十七年一月十六日審判筆錄附
    卷足憑，則依據刑事訴訟法第二百七十三條之二、第一百五
    十九條第二項之規定，不適用傳聞法則有關限制證據能力之
    相關規定，合先敘明。
二、訊據上訴人即被告甲○○對上開非法施用第一級毒品海洛因
    一次之事實坦承不諱，且被告於上開犯行後為警查獲時所採
    集之尿液檢體，經送鑑驗結果，呈嗎啡陽性反應（按海洛因
    係由嗎啡經化學合成而製得，經注射進入人體後，因代謝分
    解成嗎啡，因此施打海洛因後，由尿液中檢驗結果仍為嗎啡
    反應），此有長榮大學九十六年九月五日所出具之尿液檢驗
    確認報告一紙附卷可稽，互核相符，足認被告之自白確與事
    實相符，堪以採信。本件被告犯行，事證明確，堪予認定。
三、核被告甲○○所為，係犯毒品危害防制條例第十條第一項之
    施用第一級毒品罪；其持有第一級毒品海洛因之低度行為，
    為進而施用之高度行為所吸收，不另論罪。被告有如起訴書
    犯罪事實欄一所示之犯罪科刑及執行紀錄，於九十六年六月
    一日執行完畢，此有臺灣高等法院被告前案紀錄表一份在卷
    可按，其前受有期徒刑之執行完畢後，五年內故意再犯本件
    有期徒刑以上之罪，應依刑法第四十七條第一項之規定，論
    以累犯，並加重其刑。
四、原審適用毒品危害防制條例第十條第一項，刑法第十一條前
    段、第四十七條第一項之規定，並參酌被告施用毒品之犯行
    ，在性質上乃屬對自我身心健康之自戕行為，尚未嚴重破壞
    社會秩序、侵害他人權益，然其前因施用毒品經送觀察、勒
    戒及判刑確定執行完畢後，猶不思戒絕革除惡習，再為本件
    犯罪，顯未因前所受之觀察、勒戒及判刑確定送執行而記取
    教訓，及被告犯後坦承犯行，態度良好，並其犯罪之動機、
    目的、手段等一切情狀，量處被告有期徒刑一年二月，以資
    懲儆。又以被告施用毒品海洛因之工具注射針筒業已拋棄，
    亦據其供承在卷，爰不予宣告沒收等情。本院經核其認事用
    法，均無不當，量刑亦稱妥適。被告上訴意旨，認原審量刑
    過重云云，為無理由，應予駁回。
據上論結，應依刑事訴訟法第368條，判決如主文。
本案經檢察官李傳來到庭執行職務。
中    華    民    國    97    年    1     月    23    日
                  刑事第五庭    審判長法  官  楊明章
                                      法  官  戴勝利
                                      法  官  顏基典
以上正本證明與原本無異。
如不服本判決，應於收受本判決後十日內向本院提出上訴書狀。
其未敘述上訴理由者並得於提起上訴後十日內向本院補提理由書
狀（均須按他造當事人之人數附繕本）「切勿逕送上級法院」。
                                      書記官  呂嘉文
中    華    民    國    97    年    1     月    24    日
【附錄】本判決論罪科刑法條：
毒品危害防制條例第10條第1項
施用第一級毒品者，處六月以上五年以下有期徒刑。


司法院資訊處製作；財團法人民間司法改革基金會備份。
